【裁判字號】    88,訴,371
【裁判日期】    890317
【裁判案由】    侵權行為損害賠償
【裁判全文】
臺灣花蓮地方法院民事判決  八十八年度訴字第三七一號
    原      告  乙○○
    法定代理人  丙○○
    原      告  丙○○
    共同訴訟代理人  葉源龍律師
    被      告  甲○○
                           （現於花蓮看守所執行中）
右當事人間請求侵權行為損害賠償事件，本院判決如左：
    主    文
被告應給付原告乙○○新台幣壹拾陸萬元，被告應給付原告丙○○新台幣貳拾肆萬元
，及自民國八十八年八月二十九日起至清償日止，按週年利率百分之五計算之利息。
本判決第一項得假執行。
原告其餘之訴及該部分假執行之聲請均駁回
訴訟費用由被告負擔十分之三，原告乙○○負擔十分之二，餘由原告丙○○負擔。
    事    實
甲、原告方面：
  一、聲明、陳述及證據參見附件（共三頁）。
      另陳明確實領取強制責任保險金一百二十萬元。
乙、被告方面：
  一、聲明：駁回原告之訴及假執行之聲請。
  二、陳述：確實有發生這件車禍，對卷附之各項單據都沒有意見，本件曾經調解過
            ，當時同意分期賠償四十萬元，但是現在被押也沒有辦法。雖原告已經
            獲得強制責任險賠償一百二十萬元，但仍然同意賠償四十萬元，至於如
            何賠償等出獄以後再談。
    理    由
一、原告主張之事實，已據其提出與所述相符之戶籍謄本、相驗屍體證明書、診斷書
    、醫療費用收據、殯葬費單據為證，被告就各項次、金額均無爭執，則原告所主
    張之損害範圍（約一百三十五萬元）應為可信。然原告已依強制汽車責任保險法
    之相關規定，請領強制保險金一百二十萬元，依該法第三十條之規定：「保險人
    依本法規定給付之保險金，視為加害人或被保險人損害賠償金額之一部分；加害
    人或被保險人受賠償請求時，得扣除之。」本院為期釐清，並確認被告之真意，
    當庭訊明被告是否在原告已經獲得強制責任保險金一百二十萬元後，還願意賠償
    四十萬元，被告當庭陳明願意無誤（參見八十九年三月八日筆錄），足見在原告
    已經取得之保險金，而被告就該保險金主張之扣除下，當認被告當庭認諾，同意
    再賠償四十萬元。
二、本件強制保險之被保險人是黃玉貴（死者），保險金之理賠實際上之受益人為原
    告二人，原告二人之主張於四十萬元之範圍內為有理由，按原告二人所請求損害
    賠償金額之比例（約六比四），本院認：「被告應給付原告乙○○新台幣壹拾陸
    萬元，應給付原告丙○○新台幣貳拾肆萬元，及各自民國八十八年八月二十九日
    起至清償日之法定遲延利息」為有理由，原告其餘之訴為無理由應予駁回。本件
    係基於被告認諾所為之判決，依法職權宣告假執行，原告勝訴部分已無宣告供擔
    保假執行之必要；至於原告所請求願供擔保宣告假執行於其敗訴部分，已失所附
    麗，併予駁回。
三、據上論結，本件原告之訴為有理由，依民事訴訟法第七十九條但書、第三百八十
    九條第一項第一款，判決如主文。
中      華      民      國    八十九    年      三      月      十七    日
                                        臺灣花蓮地方法院民事庭
~B法      官  陳心弘
右正本証明與原本無異。
如對本判決不服，應於送達後廿日內，向本院提出上訴狀（應抄附繕本）。
~B法院書記官  陳萬山
中      華      民      國    八十九    年      三      月    二十四    日


司法院資訊處製作；財團法人民間司法改革基金會備份。
